【裁判字號】    95,花易,7
【裁判日期】    950413
【裁判案由】    傷害
【裁判全文】
臺灣花蓮地方法院刑事判決               95年度花易字第7號
公  訴  人  臺灣花蓮地方法院檢察署檢察官
被      告  甲○○
上列被告因傷害案件，經檢察官聲請以簡易判決處刑（94年度偵
字第4284號），本院認不宜以簡易判決處刑，改依通常程序審理
，判決如下：
    主  文
本件公訴不受理。
    理  由
一、公訴意旨略以：被告甲○○與告訴人黃清裕前係男女朋友，
    其2人於民國93年7月20日（聲請簡易判決處刑書誤載為94年
    7月20日）凌晨2時許，在花蓮縣吉安鄉○○村○○○街6 號2
    樓被告住處，因談分手之事發生爭執，竟互相基於傷害之犯
    意，告訴人以拳頭毆打並推被告，致被告受有頸部挫傷、胸
    部挫傷、左上臂瘀血、右大腿瘀血等傷害（告訴人傷害被告
    部分，經本院另案審結）；被告則咬、抓告訴人，致告訴人
    受有多處破皮瘀紅浮腫傷（右上臂、左上臂、背部）、多處
    刮痕（右上臂、頸部、左肚皮、右背部）等傷害，因認被告
    涉有刑法第277條第1項傷害罪嫌等語。
二、按告訴乃論之罪，其告訴應自得為告訴之人知悉犯人之時起
    ，於6個月內為之；又已逾告訴期間者， 法院應諭知不受理
    之判決；又不受理之判決，得不經言詞辯論為之，刑事訴訟
    法第237條第1項、第303條第3款、第307條分別定有明文。
三、查本件告訴人黃清裕告訴被告甲○○傷害案件，公訴人認係
    觸犯刑法第277條第1項之普通傷害罪，依同法第287 條前段
    之規定，須告訴乃論。然本件檢察官聲請簡易判決處刑事實
    認被告犯普通傷害罪之時間為93年7月20日， 且告訴人於該
    時即已知犯人為被告，卻遲至94年9月13 日於司法警察詢問
    時始對被告提出告訴，有花蓮縣警察局吉安分局94 年9月13
    日調查筆錄一份在卷可稽，是告訴人之告訴顯已逾6 個月之
    告訴期間，依照首開說明，本件爰不經言詞辯論，逕為諭知
    不受理之判決。
四、按檢察官聲請以簡易判決處刑之案件，經法院於審理後認應
    為不受理之諭知者， 應用通常程序審判之， 刑事訴訟法第
    451條之1第4項第3款、 第452條定有明文。本件檢察官聲請
    以簡易判決處刑， 經本院於審理後認有刑事訴訟法第541條
    之1第4項第3款之情形，爰改依通常程序審判，附此敘明。
據上論斷，應依刑事訴訟法第452條、第303條第3款、第307條判
決如主文。
中    華    民    國    95    年    4     月    13    日
                  刑事第一庭  審判長法  官  張健河
                                    法  官  李世華
                                    法  官  吳韻馨
上列正本證明與原本無異。
                            書記官
中    華    民    國  95      年    4     月   13     日
上列正本證明與原本無異。
如對本判決不服，應於送達後10日內，向本院提出上訴狀（應抄
附繕本）告訴人或被害人如對於本判決不服者，應具備理由請求
檢察官上訴，其上訴期間之計算係以檢察官收受判決正本之日期
為準。


司法院資訊處製作；財團法人民間司法改革基金會備份。
